# 关于母子公司销售暂估税金的疑问

提问人：动力十足 时间：2017-04-24 23:58:50
问题：子公司向母公司销售产品，由于子公司发票额度不够，年底时未向母公司开具发票，但子公司进行了增值税的纳税申报，并暂估了销项税；那此时，母公司采购的商品，是否要暂估进行税，如果不暂估；内部往来是对不上的；如果暂估，我的处理是放在其他流动资产科目核算，那在进行合并抵消时，除了应收、应付抵消外，母公司放在其他流动资产中的核算的进项税是否可以与子公司暂估的销项税进行抵消处理？谢谢！

回答人：chenyiwei
一般做法，购买方是不暂估进项税额的。但在你说的情况下，如果不在编制合并报表时暂估，就会导致抵销不平。所以在编制合并报表时应当为母公司暂估进项税额，保证母子公司之间的应收、应付款项能够完全抵平；母公司暂估的进项税额列报为合并报表层面的“其他流动资产——待取得抵扣凭证的进项税额”，不能与子公司的销项税额抵销。